【裁判字號】    99,家聲,812
【裁判日期】    991028
【裁判案由】    終結遺產管理人職務
【裁判全文】
臺灣臺北地方法院民事裁定             99年度家聲字第812號
聲  請  人  財政部國有財產局臺灣北區辦事處
法定代理人  乙○○
相  對  人
即被繼承人  甲○○亡）生前最.
上列聲請人聲請終結遺產管理人職務事件，本院裁定如下：
    主  文
准予解任財政部國有財產局臺灣北區辦事處為被繼承人甲○○（
男，民國○○年○○月○○日生，身分證統一編號：Ｚ0000
00000號）之遺產管理人。
    理  由
一、本件聲請意旨略以：聲請人前經本院以九十七年度財管字第
    九六號裁定指定聲請人為被繼承人甲○○之遺產管理人，並
    依前揭裁定及本院九十七年度家催字第四○一號裁定准對被
    繼承人甲○○之繼承人、債權人及受遺贈人為公示催告，期
    限分別於民國九十八年八月二十六日（對繼承人）、九十九
    年四月十六日（對債權人及受遺贈人）屆滿，另被繼承人甲
    ○○於九十六年六月二十九日死亡，其大陸地區繼承人聲明
    繼承期限亦於九十九年六月二十八日屆滿。而被繼承人甲○
    ○遺有新店屈尺郵局存款新臺幣（下同）一百八十四元，於
    公示催告期間無人對本案遺產主張權利，且本院九十九年九
    月十四日北院木家家九十九科繼一四八五字第○九九○○○
    五七二九號函告，查無受理利害關係人聲明繼承。是被繼承
    人甲○○遺產尚不足歸墊聲請人代管遺產期間墊付費用三千
    二百八十八元，亦無其他遺產可茲管理，聲請人無續為其遺
    產管理人之必要，爰聲請准予解任其遺產管理人職務等語。
二、按法院選任之遺產管理人於職務執行完畢後，應向法院陳報
    處理遺產之狀況並提出有關文件；親屬會議選定之遺產管理
    人，有其他重大事由者，法院得依利害關係人或檢察官之聲
    請，徵詢親屬會議及利害關係人或檢察官之意見後解任之，
    非訟事件法第一百五十五條、第一百四十八條第三款定有明
    文。
三、經查，聲請人主張之事實，業據提出本院九十七年度財管字
    第九六號民事裁定及確定證明書、九十七年度家催字第四○
    一號民事裁定、民眾日報公告、內政府北區老人之家函、中
    華郵政股份有限公司板橋郵局函、本院北院木家家九十九科
    繼一四八五字第○九九○○○五七二九號函、收支明細等影
    本為證，並經本院依職權調閱上開民事卷宗查核屬實，足堪
    信為真實。是聲請人既已無續為遺產管理人之必要，本院因
    聲請人之聲請，自得依非訟事件法第一百五十三條第一項準
    用同法第一百四十八條第三款規定予以解任。
四、爰裁定如主文。
中    華    民    國    99    年    10    月    28    日
                          家事法庭法  官  文衍正
以上正本證明與原本無異
如不服本裁定應於送達後10日內向本院提出抗告狀，並繳納抗告
費新臺幣1,000元。
中    華    民    國    99    年    10    月    28    日
                                  書記官  蔡沛圻

司法院資訊處製作；財團法人民間司法改革基金會備份。
